Inventaris van het archief van het Ministerie van Binnenlandse Zaken: Directie Organisatie en Automatisering (DOA), 1960-1992
Nationaal Archief, Den Haag
- Stukken betreffende bijzondere onderwerpen, 2.
  - Taak, 2.2
    - Rijksrekencentra, 2.2.5
      - Rijkscentrale voor Mechanische Administratie (RMA) / Rijks Computer Centrum (RCC), 2.2.5.2
        - Commissies, werkgroepen etc., 2.2.5.2.06
          - Ministeriële Besluiten betreffende de aanwijzing van leden van de Commissie van Bijstand voor de RMA., 1951; 1862
          - Vergaderverslagen van de Commissie van Bijstand voor de RMA., 1951-1968; 1863
          - Stukken betreffende de Technische Commissie van de RMA, later de Commissie van Advies van het RCC., 1951-1975; 1864-1894; 26 pakken en 5 omslagen
            - Algemeen, 1963 - 1969, 1864
            - Vergaderstukken. 1951-1969, 1865-1894
              - Algemeen (Technische Commissie). 1951-1957, 1865
              - Algemeen (Technische Commissie). 1958-1963, 1866
              - Algemeen (Technische Commissie). 1964-1966, 1867
              - Algemeen (Technische Commissie). 1967-1969, 1868
              - Algemeen (Commissie van Advies). 1951-1962, 1869
              - Algemeen (Commissie van Advies). 1963-1964, 1870
              - Algemeen (Commissie van Advies). 1965, 1871
              - Algemeen (Commissie van Advies). 1966, 1872
              - Algemeen (Commissie van Advies). 1967-1969, 1873
              - Algemeen (Commissie van Advies). 1970-1975, 1874
              - Kostprijsadministratie. 1951-1961, 1875
              - Kostprijsadministratie. 1963-1969, 1876
              - Reglement RMA en instructies, 1951 - 1969, 1877
              - Begrotingen voor de jaren 1954 - 1970. 1954-1964, 1878
              - Begrotingen voor de jaren 1954 - 1970. 1965-1970, 1879
              - Integratie, 1962 - 1968, 1880
              - Automatiseringsprojecten. 1963-1965, 1881; omslag
              - Automatiseringsprojecten. 1966, 1882
              - Automatiseringsprojecten. 1967-1968, 1883
              - Aanschaf, huur en ruil van computer- en ponsapparatuur, 1963 - 1969, 1884; omslag
              - Computerplanning voor de jaren 1965 - 1970, 1964 - 1965, 1885
              - Bezettingsgegevens van computers, 1964 - 1967, 1886; omslag
              - Organisatiestructuur, 1964 - 1969, 1887
              - Uitbreiding van de computercapaciteit. 1964 dec. - 1965 jan., 1888
              - Uitbreiding van de computercapaciteit. 1965 feb. - juli, 1889
              - Uitbreiding van de computercapaciteit. 1965 sep. - dec., 1890
              - Uitbreiding van de computercapaciteit. 1966 feb. - 1969 sep., 1891
              - Huisvesting, 1965 - 1969, 1892
              - Personeelsaangelegenheden, 1965 - 1969, 1893; omslag
              - Werkzaamheden ten behoeve van de gemeenten, 1967, 1894; omslag
          - Vergaderverslagen van de Commissie voor de Uniformering en Integratie van de Personeels- en Salarisadministratie bij de RMA., 1964-1966; 1895; pak
          - Commissie van Advies omtrent het adviseren van het RCC inzake bestuurlijke en technische zaken., 1969-1975; 1896-1900; 4 pakken en 1 omslag
            - 1969-1971, 1896; omslag
            - 1972, 1897
            - 1973, 1898
            - 1974, 1899
            - 1975, 1900
          - Stukken betreffende de taak en samenstelling van de Commissie van Advies van het RCC., 1973-1974; 1901
          - Vergaderstukken ten behoeve van de Opdracht Acceptatie Commissie (OAC) van het RCC., 1984-1985; 1902; pak
          - Vergaderstukken van de Overleggroep Pensioen en VUT., 1988-1990; 1903; pak
        - Gebouwen en terreinen; nieuwbouwplannen en verplaatsing, 2.2.5.2.07
          - Nota aan de secretaris-generaal van het Ministerie van Binnenlandse Zaken betreffende een eventuele verplaatsing van de RMA in het kader van de decentralisatie van Rijksdiensten., 1962; 1904; stuk
          - Stukken betreffende de nieuwbouwplannen en verplaatsing van de RMA naar Apeldoorn., 1964-1968; 1905; stuk
          - Besprekingsverslagen van de Stuurgroep en de Werkgroep Consequenties Verplaatsing RMA., 1966-1968; 1906
          - Stukken betreffende het personeelsbeleid in verband met nieuwbouwplannen en verplaatsing van de RMA., 1967-1968; 1907
          - Stukken betreffende de huisvesting van het RCC., 1985; 1908
          - Stukken betreffende de huisvesting van de vestiging Heerlen., 1989-1990; 1909
        - Procedures, werkinstructies, gegevensbescherming, 2.2.5.2.08
          - Stukken betreffende de vaststelling van voorschriften met betrekking tot de uitvoering van beveiligings- en bewakingsmaatregelen voor het RCC., 1968-1979; 1910-1911; 2 pakken
            - 1968-1975, 1910
            - 1977-1979, 1911
          - Correspondentie met de Directie Overheidsorganisatie en Automatisering over de beveiliging en bewaking van het gebouw van het RCC in verband met de bescherming van computergegevens., 1971-1975; 1912
          - Nota van het hoofd van het Bureau Controle Zaken van het RCC betreffende de stand van zaken met betrekking tot de interne controle en de bescherming van gegevens en hun verwerking., 1972; 1913
          - Stukken betreffende de analyse van het rapport van de Werkgroep Bescherming Computergegevens van de Commissie Automatisering Rijksdienst (CAR) inzake de noodzakelijk te nemen maatregelen voor de beveiliging van computergegevens., 1972-1973; 1914
          - Nota betreffende de noodzaak tot het goed documenteren van systemen waarin gegevens automatisch worden verwerkt., 1975; 1915; stuk
          - Nota betreffende de organisatie van de beveiliging van computergegevens bij het RCC., 1975; 1916
          - Stukken betreffende de beveiliging van gegevens, verstrekt door het RCC aan de Centrale Automatisering Salarissen Onderwijspersoneel (CASO)., 1975-1979; 1917
          - Procedurebeschrijving inzake het doelgericht en doelmatig doen geschieden van de werkzaamheden bij het RCC., 1976; 1918; stuk
          - Stukken betreffende de procedure voor de opvolging van de directeur van het RCC., 1976; 1919
          - Vergaderverslagen van de Stuurgroep Voorschriften Bescherming en Beveiliging Geautomatiseerde Gegevensverwerking bij de Rijksoverheid., 1977-1978; 1920
          - Stukken betreffende de procedure voor de benoeming van de chef Productie van het RCC., 1977-1979; 1921; stuk
          - Evaluatieverslag van de inspraakprocedure bij de vervulling van de vacature van de chef Nabewerking., 1978; 1922; stuk
          - Stukken betreffende de voorbereidingen voor de oprichting van een Bureau Gegevensbescherming bij het RCC., 1978-1979; 1923
          - Stukken betreffende het uit te voeren programma van eisen voor de beveiliging van de vestiging van het RCC te Heerlen., 1984-1986; 1924
          - Stukken betreffende de totstandkoming van concept-overeenkomsten met opdrachtgevers., 1988-1991; 1925; pak
          - Facilities Management regeling., 1989; 1926
          - Nota inzake plan van aanpak invoering overeenkomsten NV RCC., 1989; 1927; stuk
          - Rapport inzake een risico-analyse voor de continuïteit van de gegevensverwerking gedurende de besluitvorming over RCC-Heerlen., 1989; 1928; stuk
          - Stuk betreffende aandachtspunten in het geval de projecten van het Ministerie van Justitie en van Onderwijs en Wetenschappen in beheer en exploitatie bij het RCC van de locatie Heerlen worden overgebracht naar Apeldoorn., 1989; 1929; stuk
          - Stukken betreffende overleg inzake de opstelling door de Werkgroep Privacy-overeenkomst van een privacy-raamovereenkomst tussen de Staat der Nederlanden en de NV RCC., 1990; 1930
          - Brief van de directeur aan de plaatsvervangend directeur-generaal Openbaar Bestuur inzake de Privacy Raamovereenkomst., 1991; 1931; stuk
        - Organen en functionarissen, 2.2.5.2.09
          - Stukken betreffende taakbeschrijvingen, beleidsaspecten en functies bij het computercentrum van de RMA., 1962-1967; 1932
          - Nota betreffende de introductie van het overheidscomputercentrum van de RMA., 1966; 1933; stuk
          - Rapport inzake de aanbevelingen voor de organisatie van de computerafdeling van de RMA., 1966; 1934; stuk
          - Stukken betreffende de werkzaamheden van de Afdeling Interne Controle van de RMA., 1966-1967; 1935
          - Stukken betreffende de afbakening van taken en verantwoordelijkheden bij het RCC met betrekking tot de uitvoering van de werkzaamheden op administratief gebied door de Afdeling Financiële en Administratieve Zaken., 1971-1972; 1936
          - Rapport Organisatie van de Afdeling Systeembouw van het RCC betreffende de visie van de leiding van de afdeling op het toekomstig functioneren van de afdeling en de daarbij wenselijke organisatie., 1977; 1937; stuk
          - Stukken betreffende de werkzaamheden van de Afdeling Systeembouw met betrekking tot het programmabeheer en het gebruikseffect van hulpmiddelen bij onderhoud en testen van programma's., 1977; 1938
          - Stukken betreffende de coördinatie en planning van projecten bij de Afdeling Projectontwikkeling van het RCC., 1977-1979; 1939; stuk
          - Stukken betreffende de werkzaamheden van de Afdeling Apparatuur en Programmatuur van het RCC., 1977-1987; 1940-1941; 1 omslag en 1 stuk
            - Besprekingsverslagen en een tussentijds rapport van de Werkgroep UCC-TEN betreffende de apparatuur- en programmatuurplanning, 1977 - 1978, 1940
            - Eindrapport van de Werkgroep UCC-7 betreffende de aanschaf van een programmapakket ten behoeve van de automatische besturing van de productie bij het RCC, 1987, 1941; stuk
          - Rapport betreffende de reorganisatie van de Afdelingen Projectontwikkeling., 1978; 1942; stuk
          - Rapport betreffende het organisatie-onderzoek bij het Stafbureau Personeelszaken door de Hoofdafdeling Organisatie en Informatievoorziening van het Ministerie van Binnenlandse Zaken., 1983; 1943; stuk
          - Stukken betreffende het oriëntatie-onderzoek van het Adviesbureau voor Doelmatigheid en Organisatie naar het functioneren van de Afdeling Systeemontwikkeling en Beheer van het RCC., 1983-1984; 1944
          - Stukken betreffende de orgaanbeschrijving van de Afdeling Exploitatie van het RCC., 1986; 1945
          - Stukken betreffende de instelling en benoeming van een voorlopige Raad van Commissarissen van de NV RCC., 1987-1990; 1946; pak
          - Stuk betreffende het aanstellen van dhr. Rietschote als tijdelijke verantwoordelijke voor het management van het RCC-Heerlen., 1989; 1947; stuk
          - Stukken betreffende een reactie op het verslag van het informele gesprek tussen de Dienstcommisie en de departementsleiding., 1989; 1948
          - Stukken betreffende de instelling van de Raad van Commissarissen., 1989-1990; 1949; pak
        - Samenwerking met en dienstverlening aan derden, 2.2.5.2.10
          - Stukken betreffende de behandeling van de algemene voorwaarden voor het aangaan van overeenkomsten inzake de aanvaarding van opdrachten en de uitvoering van werkzaamheden bij het RCC., 1974; 1950
          - Rapport van het RCC betreffende het realiseren van het Literatuur Informatiesysteem Apeldoorn (LISA) ten behoeve van het vervullen van diensten voor bibliotheken en documentatiecentra., 1977; 1951; stuk
          - Besprekingsverslagen tussen de Afdeling Integratie Personeelsadministratie (IPA) van het Ministerie van Binnenlandse Zaken en het RCC betreffende de automatisering van salarisgegevens., 1977-1980; 1952
          - Stukken betreffende de samenwerking met het Kadaster van het Ministerie van Volkshuisvesting, Ruimtelijke Ordening en Milieu., 1977-1989; 1953-1960; 1 pak, 5 omslagen en 2 stukken
            - Ondersteunen van het Kadaster bij hun facility management, 1977 - 1988, 1953
            - Overleg inzake het project Automatisering van de Kadastrale Registratie, 1985 - 1986, 1954; pak
            - Brief van de minister aan de minister van Volkshuisvesting, Ruimtelijke Ordening en Milieu inzake de contracten met het Kadaster, 1989, 1955
            - Brief van de minister van Volkshuisvesting, Ruimtelijke Ordening en Milieu inzake de voortzetting van de samenwerking tussen het RCC Heerlen en het Kadaster na de privatisering, 1989, 1956; stuk
            - Brief van de plaatsvervangend directeur-generaal Openbaar Bestuur aan de plaatsvervangend secretaris-generaal van het Ministerie van Volkshuisvesting, Ruimtelijke Ordening en Milieu inzake beëindiging van de samenwerkingsovereenkomst met het Kadaster, 1989, 1957; stuk
            - Correspondentie tussen de minister van Volkshuisvesting Ruimtelijke Ordening Milieu en de minister van Binnenlandse Zaken inzake het verloop van het Kadasterproject met het RCC-Heerlen na de sanering, 1989, 1958
            - Overleg met het Ministerie van Volkshuisvesting, Ruimtelijke Ordening en Milieu inzake de voortzetting van het contract tussen het Kadaster en het RCC, 1989, 1959
            - Reactie van het Ministerie van Financiën op het BTW-compensatieregiem inzake het met het Kadaster afgesloten contract voor facility-managementwerkzaamheden, 1989, 1960
          - Rapport Samenwerking tussen de Hoofdafdeling Individuele Subsidiëring en het RCC, opgesteld in gezamenlijk overleg met het Directoraat-Generaal van de Volkshuisvesting van het Ministerie van Volkshuisvesting, Ruimtelijke Ordening en Milieu., 1983; 1961; stuk
          - Stukken betreffende de dienstverlening aan externe opdrachtgevers., 1984-1986; 1962; pak
          - Stukken betreffende het opzetten van een verkennend onderzoek naar de omvang, achtergronden en gevolgen van inhuur van extern automatiseringspersoneel door de overheid., 1985-1986; 1963; pak
          - Stukken betreffende het onderzoek naar het inhuren van extern automatiseringspersoneel., 1985-1987; 1964
          - Overeenkomst tussen de Staat en het Centrum voor Informatieverwerking Oost-Brabant betreffende de overname van werkzaamheden ten bate van geautomatiseerde administraties., 1986; 1965; stuk
          - Rapport van Heijnis en Koelman BV inzake onderzoek pensioenfonds geprivatiseerde instellingen., 1988; 1966
          - Contracten tussen de NV RCC en externe opdrachtgevers., 1988-1990; 1967; pak
          - Rapport van organisatieadviesbureau Klynveld Bosboom Hegener inzake verleende assistentie bij de overgang naar het nieuwe administratieve syteem van de Directie Financiën Binnenlandse Zaken., 1989; 1968; stuk
          - Stukken betreffende overleg inzake mogelijke samenwerkingsvormen met CEVAN Automatiseringsdiensten., 1990; 1969
            Dit dossier bevat tevens het Commercieel contourenplan 1990-1993 van CEVAN.
        - Coördinatie; automatisering, 2.2.5.2.11
          - Stukken betreffende de behandeling van het rapport van het kantoor Van de Bunt betreffende de standaard bewerkingstijden (normtijden) voor ponskaartinstallaties., 1951-1952; 1970
          - Stukken betreffende de automatisering van de salarisberekeningen bij de RMA, gebruikmakend van de BULL Elektronische Rekenmachine Gamma., 1955-1958; 1971
          - Stukken betreffende het onderzoek naar de vereenvoudiging van salaris- en pensioenzaken bij de overheid., 1957-1958; 1972
          - Rapport inzake de automatisering van de salarisadministratie bij de RMA., 1960; 1973; stuk
          - Nota aan de minister van Binnenlandse Zaken betreffende de actuele- en toekomstige automatiseringstoepassingen in het werkgebied van de RMA., 1962; 1974
          - Stukken betreffende de eindrapportage van de Werkgroep IMS met betrekking tot de functie van de database beheerder., 1973; 1975
          - Stukken betreffende het invoeren van het project Commissie Automatisering Salarisadministratie Onderwijs (CASO)., 1973; 1976
          - Stukken betreffende het overleg met het Ministerie van Binnenlandse Zaken met betrekking tot de integratie van de personeelsadministratie., 1973; 1977
          - Stukken betreffende het opzetten van een automatiseringsplan voor departementale Bibliotheek- en Documentatiediensten aan de hand van het automatiseringsplan voor de Economische Voorlichtingsdienst., 1977; 1978
          - Stukken betreffende het opzetten van een automatiseringsplan voor de afdeling Documentatie en Bibliotheek van het Ministerie van Cultuur, Recreatie en Maatschappelijk Werk., 1978; 1979
          - Stukken betreffende het invoeren van een Centraal Testamenten Register., 1983-1984; 1980
          - Stukken betreffende de oprichting van de Stichting Informatie Technologie Gelderland., 1984; 1981
          - Stukken betreffende het opzetten van een nieuw automatiseringsbeleid bij de afdeling Documentatie en Bibliotheek van het Ministerie van Binnenlandse Zaken., 1984; 1982-1983
            - 1984, 1982; pak
            - 1984, 1983; pak
          - Stukken betreffende het ontwikkelen van een standaard documentair informatiesyteem (RADAR) voor de overheid., 1984-1985; 1984
          - Stukken betreffende de tariefproblematiek tussen de RCC-onderdelen te Amersfoort en Heerlen in het kader van het project Automatisering Kadastrale Registratie (AKR-project)., 1985-1986; 1985
          - Brief van het RCC Heerlen aan het Ministerie van Onderwijs en Wetenschappen inzake twee systeemstoringen bij het RCC Heerlen., 1988; 1986; stuk
      - Computer Centrum Limburg, 2.2.5.3
        - Algemeen, 2.2.5.3.00
          - Algemeen., 1974-1986; 1987-2031; 43 pakken en 2 omslagen
            - 1974, 1987; omslag
            - 1975 jan. - mrt., 1988
            - 1975 mei - dec., 1989
            - 1976 jan., 1990
            - 1976 feb., 1991
            - 1976 mrt. - juni, 1992
            - 1976 juli, 1993
            - 1976 sep. - dec., 1994
            - 1977, 1995; omslag
            - 1978 jan. - apr., 1996
            - 1978 mei - juli, 1997
            - 1978 aug. - dec., 1998
            - 1979 jan. - feb., 1999
            - 1979 mrt. - juli, 2000
            - 1979 aug. - dec., 2001
            - 1980 jan. - mei, 2002
            - 1980 juni - sep., 2003
            - 1980 okt. - dec., 2004
            - 1981 jan. - mrt., 2005
            - 1981 apr. - juni, 2006
            - 1981 juli - aug., 2007
            - 1981 sep. - dec., 2008
            - 1982 jan. - feb., 2009
            - 1982 mrt. - juli, 2010
            - 1982 aug. - okt., 2011
            - 1982 nov. - dec., 2012
            - 1983 jan. - mrt., 2013
            - 1983 apr. - mei, 2014
            - 1983 juni - juli, 2015
            - 1983 aug. - okt., 2016
            - 1983 nov. - dec., 2017
            - 1984 jan. - feb., 2018
            - 1984 mrt. - apr., 2019
            - 1984 mei, 2020
            - 1984 juni, 2021
            - 1984 juli 4 - 16, 2022
            - 1984 juli 17 - 31, 2023
            - 1984 aug. 2 - 14, 2024
            - 1984 aug. 15 - 31, 2025
            - 1984 sep., 2026
            - 1984 okt., 2027
            - 1984 nov., 2028
            - 1984 dec., 2029
            - 1985, 2030
            - 1986, 2031
        - Ontstaan. Instelling, oprichting en opheffing, 2.2.5.3.01
          - Overleg en voorbereiding van de oprichting., 1973-1976; 2032; pak
          - Stukken betreffende de splitsing, herstructurering en privatisering van het CCL., 1981-1986; 2033-2101; 28 pakken, 36 omslagen en 1 stuk
            - Stuurgroep Onderzoek CCL. 1981-1982, 2033-2036
              - 1981, 2033; pak
              - 1982 jan. - feb., 2034; pak
              - 1982 mrt. - apr., 2035; pak
              - 1982 mei - nov., 2036; pak
            - Stuurgroep Reorganisatie CCL. 1982-1983, 2037-2039
              - 1982, 2037
              - 1983 jan. - juni, 2038
              - 1983 juli - nov., 2039; pak
            - Stukken betreffende de voorbereiding op en de uitwerking van het ministerraadbesluit om het CCL te privatiseren. 1983-1985, 2040-2041
              - 1983-1984, 2040; pak
              - 1985, 2041; pak
            - Buitengewone dienstcommissie (BDC) CCL/RCC. 1983-1987, 2042-2050
              - Vervallen, 2042
              - Vervallen, 2043
              - Instellingsbeschikking, 1984, 2044; pak
              - (Concept-) vergaderverslagen, 1985, 2045
              - Overlegvergaderingen. 1985 jan. - apr., 2046
              - Overlegvergaderingen. 1985 mei - dec., 2047; pak
              - Overlegvergaderingen. 1986, 2048; pak
              - Overlegvergaderingen. Vervallen, 2049
              - Vervallen, 2050
            - Prospectus Automatiseringscentrum Limbrug (ACL), 1984 - 1985, 2051; pak
            - Gemeentelijk Automatiseringscentrum (GAC). 1984-1986, 2052-2056
              - Algemeen, 1984 - 1985, 2052; pak
              - Overleg inzake overname GAC, 1985, 2053
              - Overleg met diverse gemeenten inzake continuïteit en overname van het GAC, 1985 - 1986, 2054; pak
              - Overgangsbepalingen en arbeidsvoorwaarden voor medewerkers die in dienst treden van het CIOB, 1986, 2055
              - Overname Gemeentelijke Automatiseringscentrum (GAC) door Centrum voor Informatieverwerking Oost Brabant (CIOB), 1986, 2056
            - Overleg met de Staatssecretaris. 1984-1986, 2057-2060
              - 1984, 2057
              - 1985 jan. - juli, 2058; pak
              - 1985 aug. - dec., 2059
              - 1986, 2060
            - Businessplan van Circle Information Systems BV, 1985, 2061; pak
            - Formatie RCC-Heerlen, 1985, 2062
            - Huisvesting, 1985, 2063; pak
            - Organisatiebeschikking, 1985, 2064
            - Overeenkomst aandeelhouders, 1985, 2065
            - Overleg inzake aanmelding privatisering systeemhuis gedeelte bij de SER-commissie voor Formatie-aangelegenheden, 1985, 2066
            - Overleggroep participantengroep ACL, 1985, 2067
            - Prestatie- en ontwerpbegroting, 1985, 2068
            - Projectorganisatie, 1985, 2069
            - Tarieven voor verleende diensten, 1985, 2070
            - Vergaderstukken van de Begeleidingsgroep Privatisering CCL, 1985, 2071; pak
            - Geschil tussen de Staat en Minihouse inzake de participatie van Minihouse in het op te richten systeemhuis, 1985 - 1986, 2072
            - Managementoverleg tussen de Directie Overheidsorganisatie en Automatisering en het Computer Centrum Limburg, 1985 - 1986, 2073; pak
            - Opdrachten, projecten en overeenkomsten. 1985-1986, 2074-2076; pak
              - Overdragen van contracten en opdrachten, 1985 - 1986, 2074
              - Overname projecten. AKR-project, 1985 - 1986, 2075; pak
              - Overname projecten. BS1000- en BS2000-systemen, 1985 - 1986, 2076; pak
            - Overeenkomsten inzake inhuur van externe deskundigheid, 1985 - 1986, 2077
            - Overleg inzake de overdracht van verantwoordelijkheid voor de hoofdafdeling Mainframe exploitatie, 1985 - 1986, 2078
            - Rapporteren aan de Tweede Kamer inzake vorderingen, 1985 - 1986, 2079
            - Systeemhuis (ACL). 1985-1986, 2080-2081
              - Correspondentie inzake (het verbod op) het uitvoeren van opdrachten voor de particuliere markt door het systeemhuis, 1985, 2080
              - Management, 1985 - 1986, 2081
            - Taxatie van activa, 1985 - 1986, 2082; pak
            - Werkgroep Arbeidsvoorwaarden. 1985-1986, 2083-2085
              - 1985 mrt. - aug., 2083
              - 1985 sep. - dec., 2084
              - 1986, 2085
            - Werkgroep Financieel Economische Aspecten (FEA), 1985 - 1986, 2086; pak
            - Circle Information Systems BV. 1985-1988, 2087-2090
              - Overleg inzake deelneming van de Staat, Philips en LIOF in Circle Information Systems BV, 1985 - 1986, 2087; pak
              - Overleg inzake wetsvoorstel machtiging tot deelneming van de Staat in Circle Information Systems BV, 1985 - 1986, 2088; pak
              - Uiteenlopende stukken inzake Circle Information Systems met betrekking tot het businessplan, overeenkomst en de beleidscommissie, 1985 - 1987, 2089; pak